臺灣高等法院臺中分院刑事判決　　　　 94年度上訴字第946號
上　訴　人　臺灣台中地方法院檢察署檢察官
上　訴　人
即　被　告　乙○○
上列上訴人因被告毒品危害防制條例案件，不服臺灣臺中地方法
院中華民國九十四年三月三十一日第一審判決 (民國九十四年度
訴字第四０五號，起訴案號：臺灣台中地方法院九十三年度毒偵
字第四九五五號，九十四年度毒偵字第二三二號，併辦九十四年
度毒偵字第一七八四號），各提起上訴，本院判決如下：
    主  文
原判決撤銷。
乙○○連續施用第一級毒品，累犯，處有期徒刑拾月；第一級毒
品海洛因肆拾壹小包（經送驗結果均含第一級第六項毒品海洛因
成分，其中含拾壹包合計淨重壹點伍陸公克【空包裝重參點壹伍
公克】、拾肆包合計淨重貳點伍貳公克【空包裝重參點伍貳公克
】拾陸包合計淨重拾伍點肆壹公克【空包裝重伍點貳壹公克】十
四包（含袋重七點一公克），均沒收銷燬之。又連續施用第二級
毒品，累犯，處有期徒刑捌月；第二級毒品安非他命拾捌包（含
袋重捌點參公克），八包（含袋重四點四公克），均沒收銷燬之
，注射筒三支、杓管一支、玻璃杯及吸食器各一個均沒收之均沒
收之。應執行有期徒刑壹年參月；第一級毒品海洛因肆拾壹小包
（經送驗結果均含第一級第六項毒品海洛因成分，其中含拾壹包
合計淨重壹點伍陸公克【空包裝重參點壹伍公克】、拾肆包合計
淨重貳點伍貳公克【空包裝重參點伍貳公克】、拾陸包合計淨重
拾伍點肆壹公克【空包裝重伍點貳壹公克】）、十四包（含袋重
七點一公克）均沒收銷燬之，及注射筒三支、杓管一支、玻璃球
及吸食器各一個均沒收之。第二級毒品安非他命拾捌包（含袋重
捌點參公克）、八包（含袋重四點四公克），均沒收銷燬之。
    事  實
一、乙○○前間曾因施用毒品案件，經台灣台中地方法民國（下
    同）於民國（下同）九十年二月二十六日以九十年度毒聲字
    第九六八號裁定送觀察勒戒後，認無繼續施用毒品傾向，經
    同院檢察署檢察官於九十年三月十四日以九十年度毒偵字第
    一一九一號為不起訴處分；又於九十年間復因施用毒品案件
    ，經同院於九十年十一月十五日以九十年度毒聲字第五五八
    七號裁定送戒治處所強制戒治，於九十一年十一月十三日期
    滿執行完畢，並經同院檢察署檢察官提起公訴後，由同院判
    處有期徒刑五月確定，於九十二年四月十三日執行完畢。
二、詎乙○○仍不知悔改，竟基於施用第一級毒品海洛因之概括
    犯意，自九十三年十月中旬某日起至九十四年一月三日下午
    二、三時許，分別在臺中市○○路○段公園大飯店八○三號
    房內，或是在其所駕駛之車內等處所，以一天施用二次之頻
    率，將海洛因置於香煙內點燃後連續吸食海洛因多次，又基
    於施用第二級毒品安非他命之概括犯意，於九十三年十一月
    二十日起至九十四年一月三日下午二、三時許，在同市○○
    路○段公園大飯店八○三號房內，以一天二次之將安非他命
    置於玻璃球吸食器內點火產生煙霧連續吸食安非他命多次。
    嗣為警先於九十三年十一月二十三日上午十時三十分許，在
    同市○區○○○路與梅亭街口查獲，並扣得第一級毒品海洛
    因十一小包（經送驗結果含第一級第六項毒品海洛因成分，
    淨重一．五六公克【空包裝重三．一五公克】，另經警局再
    於九十四年一月三日晚間七時三十分許在同市○區市○路與
    光復路口查獲，於同行友人高嘉萱身上扣得乙○○所有之第
    一級毒品海洛因十四包（經送驗結果含第一級第六項毒品海
    洛因成分，合計淨重二．五二公克【空包裝重三．五二公克
    】）、第二級毒品安非他命七小包（含袋重四公克），另於
    乙○○身上扣得第一級毒品海洛因十六包（經送驗結果含第
    一級第六項毒品海洛因成分，合計淨重十五．四一公克【空
    包裝重五點二一公克】）、第二級毒品安非他命十一小包（
    含袋重四．三公克）；並分別採集尿液送驗後，始知上情。
    又承上開同一犯意於九十四年一月間起至同年三月十五日止
    ，連續在右同市○○區○○路六五八之一號「夏威夷館」五
    ０六室等處施用第一、二級毒品海洛因、安非他命多次，嗣
    於同年三月十六日右上址為警查獲，並扣得毒品海洛因十四
    包（含袋重七點一公克）、安非他命八包（含袋重四點四公
    克）、注射筒三支、杓管一支、玻璃球及吸食器各一個。
三、案經臺中市警察局第二分局報請及臺中市警察局移送臺灣臺
    中地方法院檢察署檢察官偵查起訴及移送併辦審理，並併辦
    到院。
    理  由
一、右揭犯罪事實，業據被告乙○○分別於原審法院準備程序及
    簡式審判程序中並本院行調查時咸坦承明確，復查：
（一）被告乙○○於被查獲之九十三年十一月二十三日，在臺中
      市警察局第二分局所採集之尿液，送請詮昕科技股份有限
      公司檢驗結果，係呈安非他命類、鴉片類、海洛因代謝物
      均為陽性反應，復經以GC/MS方法為確認結果，仍呈安非
      他命、甲基安非他命、可待因、嗎啡陽性反應等情，有該
      公司於九十三年十二月八日出具之濫用藥物尿液檢驗報告
      、臺中市警察局第二分局採集尿液鑑定同意書、尿液代號
      與真實姓名對照表各一份附卷可稽（見九十三年度毒偵字
      第四九五五號偵查卷第十六、十八、四一頁），另被告乙
      ○○於九十四年一月三日經警局通知採尿，送請中山醫學
      大學附設醫院藥物濫用檢測中心檢驗結果，係呈安非他命
      類藥物、鴉片代謝物均為陽性反應，復經以GC/MS方法為
      確認結果，仍呈安非他命、甲基安非他命、可待因、嗎啡
      陽性反應等情，則有該中心九十四年一月十四日尿液鑑定
      報告一份在卷可佐（見一審卷十五頁），中山醫學大學附
      設醫院藥物濫用檢測中心報告一份（見本審卷第二十六頁
      ），復有前後自被告乙○○及同行友人高嘉萱身上扣得之
      扣案之第一級毒品海洛因四十一小包（經送驗結果均含第
      一級第六項毒品海洛因成分，其中含十一包，合計淨重一
      ．點五六公克【空包裝重三．一五公克】、十四包合計淨
      重二．五二公克【空包裝重三．五二公克】、十六包合計
      淨重十五．四一公克【空包裝重五．二一公克】），有法
      務部調查局九十三年十二月三日調科壹字第120015072號
      、九十四年二月十四日調科壹字第120015261號鑑定通知
      書各一份為證（見一審卷第三一、三三頁），並扣得第二
      級毒品安非他命十八包（含袋重八點三公克）、海洛因十
      四包（含袋重七點一公克）、安非他命八包（含袋重四點
      四公克）注射筒三支、杓管一支、玻璃球及吸食器各一個
      （見偵字第一七八四號卷、第三十頁）在案，有臺中市警
      察局扣押物品清單一紙附卷可稽（見九十四年度毒偵字第
      二三二號卷第五三之八頁），是以被告乙○○自承於九十
      三年十月中旬某日起至九十四年一月三日下午二、三時許
      ，以一天施用二次之頻率，將海洛因置於香煙內點燃後連
      續吸食海洛因多次，又於九十三年十一月二十日起至九十
      四年一月三日下午二、三時許，以一天二次之將安非他命
      置於玻璃球吸食器內點火產生煙霧連續吸食安非他命多次
      ，並九十四年一月間起至同年三月十五日止，連續施用海
      洛因及安非他命多次等各等語，即有所據，應可採信。
（二）復以，被告乙○○於九十年間因施用毒品案件，經原審法
      院於九十年二月二十六日以九十年度毒聲字第九六八號裁
      定送觀察勒戒後，認無繼續施用毒品傾向，經同院檢察署
      檢察官於九十年三月十四日以九十年度毒偵字第一一九一
      號為不起訴處分；再於九十年間又因施用毒品案件，經本
      院於九十年十一月十五日以九十年度毒聲字第五五八七號
      裁定送戒治處所強制戒治，於九十一年十一月十三日期滿
      執行完畢，有臺灣高等法院被告全國前案紀錄表、臺灣臺
      中地方法院檢察署刑案資料查註紀錄表各一份在卷可按。
      被告乙○○本次再施用第一級毒品海洛因及第二級毒品安
      非他命犯行，確係在前次施用毒品犯行經不起訴處分確定
      後及強制戒治執行完畢後五年內所再犯，至臻明確。
（三）綜上所述，本件事證明確，被告乙○○右開犯行，洵堪認
      定。
二、按海洛因、安非他命係毒品危害防制條例第二條第二項第一
    款、第二款所定之第一級毒品、第二級毒品，不得非法施用
    。是以：
（一）被告乙○○自九十三年十月中旬某日起至九十四年一月三
      日下午二、三時許及九十四年一月間起至同年三月十五日
      止以一天施用二次之頻率，將海洛因置於香煙內點燃後連
      續吸食海洛因多次，均係犯毒品危害防制條例第十條第一
      項之施用第一級毒品罪。又於九十三年十一月二十日起至
      九十四年一月三日下午二、三時許，九十四年一月起至同
      年三月十五日止，以一天二次之將安非他命置於玻璃球吸
      食器內點火產生煙霧連續吸食安非他命多次，則係犯同條
      第二項之施用第二級毒品罪。被告乙○○持有第一級毒品
      海洛因及第二級毒品安非他命後，進而施用，其持有之低
      度行為應為施用之高度行為所吸收，不另論以持有第一級
      毒品罪及持有第二級毒品罪。另被告乙○○自九十三年十
      月中旬某日起至九十四年一月三日、同年一月間起至同年
      三月十五日止，以一天施用二次之頻率多次施用第一級毒
      品海洛因；另於九十三年十一月二十日起至九十四年一月
      三日，同年一月間起至同年三月十五日止，以一天二次施
      用第二級毒品安非他命之犯行，分別於緊接之時間，以相
      同之方法為之，均觸犯構成要件相同之罪，顯係基於概括
      犯意為之，應依連續犯之規定論以一罪，並分別依法加重
      其刑。又被告乙○○所犯上開二罪，則犯意各別，行為互
      殊，罪名不同，應分論併罰。
（二）被告乙○○於九十年間因施用毒品案件，經原審法院判處
      有期徒刑五月確定，於九十二年四月十三日滿執行完畢等
      情，有臺灣高等法院被告全國前案紀錄表、臺灣臺中地方
      法院檢察署刑案資料查註紀錄表各一份在卷可按，其受有
      期徒刑之執行完畢，五年以內再犯本件有期徒刑以上之罪
      ，為累犯，依法各遞加重其刑。
（三）又公訴人起訴事實雖未敘及被告乙○○於九十三年十一月
      二十三日為警查獲後至九十四年一月三日再度為警查獲間
      ，連續施用第一級毒品海洛因及第二級毒品安非他命之犯
      行，然該部分事實與公訴人起訴之犯罪事實既具均有連續
      犯之裁判上一罪關係，應為起訴效力所及，且經公訴人移
      送併辦審理，原審法院自應併予審究。
（四）原審法院，予以論罪科刑，固非無見，惟併案（即九十四
      年毒偵字第一七八四號）九十四年一月間起至同年三月十
      五日止在事實欄所示之地點分別吸食海洛因及安非他命之
      事實漏未審酌，檢察官上訴併辦前來，求併予審判為有理
      由，被告上訴認原判決量刑過重，為無理由，但原判決既
      有上述可詳議之處，應由本院將原判決撤銷。爰審酌被告
      乙○○於九十年間因施用毒品案件，經原審法院於九十年
      二月二十六日以九十年度毒聲字第九六八號裁定送觀察勒
      戒後，認無繼續施用毒品傾向，經同院檢察署檢察官於九
      十年三月十四日以九十年度毒偵字第一一九一號為不起訴
      處分；再於九十年間因施用毒品案件，經同院於九十年十
      一月十五日以九十年度毒聲字第五五八七號裁定送戒治處
      所強制戒治，於九十一年十一月十三日期滿執行完畢，竟
      仍不知戒惕，再度違犯本件毒品危害防制條例第十條第一
      項及第二項之罪，無視於毒品對於自身健康之戕害及國家
      對於杜絕毒品犯罪之禁令；其犯罪之動機、目的單純；又
      施用毒品係自戕行為，犯罪手段平和，亦未因此而危害他
      人，所生損害非大；再稽之其於犯後坦承犯行，態度良好
      ，並參諸施用毒品者均有相當程度之成癮性及心理依賴，
      其犯罪心態與一般刑事犯罪之本質並不相同，應側重以適
      當之醫學治療及心理矯治處遇為宜等一切情狀，分別量處
      如主文第二項所示之刑，並定其應執行之刑為壹年參月，
      以示懲儆。
（五）至扣案之被告乙○○及同行友人高嘉萱身上扣得被告乙○
      ○所有之扣案之第一級毒品海洛因合計四十一小包（經送
      驗結果均含第一級第六項毒品海洛因成分，其中含十一包
      ，合計淨重一．點五六公克【空包裝重三．一五公克】、
      十四包（合計淨重二．五二公克【空包裝重三．五二公克
      】、十六包合計淨重十五．四一公克【空包裝重五．二一
      公克】），有法務部調查局九十三年十二月三日調科壹字
      第120015072號、九十四年二月十四日調科壹字第
      120015261號鑑定通知書各一份為證（見一審卷第三一、
      三三頁）、海洛因十四包（含袋重七點一公克），並扣得
      第二級毒品安非他命十八包（含袋重八點三公克）、八包
      （含袋重四點公克）在案，有臺中市警察局扣押物品清單
      台中市第五警察分局扣押物品目錄表各一張附卷可稽（見
      九十四年度毒偵字第二三二號卷第五三之八頁、同年度毒
      偵字第一七八四號卷第三十頁），分別係毒品危害防制條
      例第二條第二項第一款、第二款所定之第一級毒品及第二
      級毒品安非他命，屬違禁物，不問是否為被告所有，應依
      毒品危害防制條例第十八條第一項前段之規定宣告沒收並
      銷燬之。又查扣之注射筒三支、杓管一支、玻璃球及吸食
      器各一個為被告所有供犯罪所用之物，依法併宣告沒收之
      。
三、被告經合法傳喚，無正當理由不到庭，不待其陳述逕行判決
    。
四、據上論斷，應依刑事訴訟法第三百六十九條第一項前段、第
    三百六十四條、第二百九十九條第一項前段，第三百七十一
    條、毒品危害防制條例，第十七條第一項、第二項，第十八
    條第一項前段，刑法第十一條前段，第五十六條，第四十七
    條，第三十八條第一項第二款，第五十一條第五款，判決如
    主文。
本案經檢察官甲○○到庭執行職務
中　　華　　民　　國　　94　　年　　6 　　月　　22　  日
            刑事第六庭  審判長法  官  陳  嘉  雄
                              法  官  劉  連  星
                              法  官  邱  顯  祥
上列正本證明與原本
施用第二級毒品部分不得上訴。餘得上訴。
如不服本判決應於收受送達後十日內向本院提出上訴書狀，其未
敘述上訴之理由者並得於提起上訴後十日內向本院補提理由書（
均須按他造當事人之人數附繕本）。
                              書記官  陳  信  和
中　　華　　民　　國　　94　　年　　6　　月　　24　　 日
　                                                    Ａ
